【裁判字號】    99,上訴,2973
【裁判日期】    990913
【裁判案由】    毒品危害防制條例
【裁判全文】
臺灣高等法院刑事判決                99年度上訴字第2973號
上  訴  人
即  被  告  甲○○
上列上訴人因毒品危害防制條例案件，不服臺灣板橋地方法院99
年度訴字第1899號，中華民國99年7月26日第一審判決（起訴案
號：臺灣板橋地方法院檢察署99年度毒偵字第3781號），提起上
訴，本院判決如下：
    主  文
上訴駁回。
    理  由
一、依刑事訴訟法第350條、第361條、第362條、第367條規定，
    不服地方法院之第一審判決而上訴者，須提出上訴書狀，並
    應敘明具體理由，為上訴必備之程式；其所提出之書狀未敘
    述上訴理由，或僅曾以言詞陳述上訴理由者，均應於上訴期
    間屆滿後20日內補提理由書於第一審法院。第一審法院經形
    式審查，認逾期未補提上訴理由者，應定期間先命補正，逾
    期未補正者，為上訴不合法律上之程式，應以裁定駁回。倘
    已提出上訴理由，但所提非屬具體理由者，則由第二審法院
    以上訴不合法律上之程式，判決駁回。而所謂「應敘述具體
    之理由」係指須就不服判決之理由為具體之敘述而非空泛之
    指摘而言。
二、本件原判決認定上訴人即被告甲○○於(一)民國79年間，因違
    反懲治盜匪條例案件，經最高法院80年度台上字第1894號判
    處有期徒刑10年確定；(二)80年間，因違反麻醉藥品管理條例
    案件，經臺灣板橋地方法院（下稱原法院）80年度訴字第10
    51號判處有期徒刑4月確定；上開2罪，嗣經裁定應執行有期
    徒刑10年3月確定，於80年5月3日入監執行，83年11月30日
    因縮短刑期假釋出監，並付保護管束（縮刑期滿日為89年7
    月10日）；(三)於85年間又因違反肅清煙毒條例案件，經原法
    院以85年度訴字第602號判處有期徒刑3年4月確定，上開假
    釋亦遭撤銷，入監併同殘刑有期徒刑5年7月14日接續執行，
    於89年12月14日因縮短刑期假釋出監，並付保護管束（縮刑
    期滿日為94年5月18日）；(四)91年間因施用第一級毒品案件
    ，經臺灣桃園地方法院以91年度毒聲字第2944號裁定送觀察
    、勒戒，嗣移轉原法院管轄，並經通緝到案執行觀察勒戒後
    ，認有繼續施用毒品之傾向，復經原法院以94年度毒聲字第
    1405號裁定令入戒治處所施以強制戒治，於95年3月27日停
    止戒治釋放出所，由臺灣板橋地方法院檢察署檢察官以95年
    度戒毒偵字第202號為不起訴處分確定，另接續執行殘刑有
    期徒刑4年5月4日；(五)94年間，因竊盜、偽造文書案件，經
    原法院以95年度訴字第1503號分別判處有期徒刑7月、7月，
    並定應執行有期徒刑1年確定。嗣因減刑及定應執行，經原
    法院以96年度聲減字第1035號裁定，就(二)、(三)、(五)所示之罪
    刑，分別減為有期徒刑2月、1年8月、3月又15日、3月又15
    日，並就(一)、(二)二罪合併定應執行有期徒刑10年1月確定；
    另就(五)所示之2罪，定應執行刑為有期徒刑6月確定，併同撤
    銷假釋後之殘刑有期徒刑2年7月4日接續執行，於98年3月9
    日縮刑期滿執行完畢出監。詎其不知悔改，於前開強制戒治
    執行完畢釋放後5年內，復基於施用第一級毒品海洛因之犯
    意，於99年3月12日20時20分為警採尿回溯26小時內某時許
    ，在臺北縣中和市○○路○段50號4樓之住處內，以注射針筒
    之方式，施用第一級毒品海洛因1次，嗣於同月12日19時50
    分許，在臺北縣中和市○○路90巷口附近，因行跡可疑經警
    盤查，經其同意後採集尿液檢驗而悉上情，係以：上揭事實
    ，業據被告於原審審理時坦承不諱，且員警查獲被告後所採
    集之尿液檢體，經送請臺灣檢驗科技股份有限公司以酵素免
    疫分析法初步檢驗，再佐以氣相層析質譜儀分析法確認檢驗
    結果確呈鴉片類陽性反應，有該公司出具之99年3月30日濫
    用藥物檢驗報告（檢體編號：E0000000）、臺北縣政府警察
    局中和第一分局毒品案犯罪嫌疑人姓名及代碼對照表各1紙
    在卷可稽。足認被告自白與事實相符，因認被告施用第一級
    毒品之犯行明確，論被告以施用第一級毒品罪，累犯，處有
    期徒刑8月。已詳敘其認定被告犯罪事實之證據及理由，核
    無違法或不當。被告上訴意旨略以：被告因意志不堅而使用
    毒品，對此甚感後悔，決定從此不再碰毒品，但只過1天即
    遇到臨檢，當時身上沒有毒品，僅因被告係列管人口，就被
    帶去驗尿，而且又判那麼重，懇請法官斟酌量刑云云。惟查
    ：量刑之輕重，係屬事實審法院得依職權自由裁量之事項，
    苟於量刑時，已依行為人之責任為基礎，並斟酌刑法第57條
    各款所指情狀，而未逾越法定範圍，又未濫用其職權，即不
    得遽指為違法。原審於量刑時，已依上揭規定，審酌被告業
    經觀察、勒戒及強制戒治之矯治程序，並經臺灣板橋地方法
    院檢察署檢察官以95年度戒毒偵字第202號為不起訴處分確
    定，竟不知警惕，再犯本件施用第一級毒品犯行，顯見其不
    思悔改，自制力亦顯不佳；惟施用毒品行為於本質上係屬自
    我戕害行為，反社會性之程度應屬較低，另被告犯罪後已於
    審理時坦承犯行等一切情狀，予以綜合考量，論被告以施用
    第一級毒品罪，累犯，處有期徒刑8月，既未逾越法定刑度
    ，亦未濫用其自由裁量之權限，刑度亦屬妥適，核無不當或
    違法之情形。上訴意旨空泛指摘原審量刑過重，並未具體指
    摘或表明原審量刑有何不當或違法之處，揆諸上開說明，難
    謂已敘明具體理由。本件上訴不合法定要件，爰不經言詞辯
    論，逕以判決駁回。
據上論斷，應依刑事訴訟法第367條前段、第372條，判決如主文
。
中    華    民    國    99    年    9     月     13   日
                  刑事第七庭  審判長法  官  趙功恆
                                    法  官  游紅桃
                                    法  官  楊智勝
以上正本證明與原本無異。
如不服本判決，應於收受送達後10日內向本院提出上訴書狀，其
未敘述上訴之理由者並得於提起上訴後10日內向本院補提理由書
（均須按他造當事人之人數附繕本）「切勿逕送上級法院」。
                                    書記官  林桂玉
中    華    民    國    99    年    9     月    16    日

司法院資訊處製作；財團法人民間司法改革基金會備份。
